臺灣高等法院高雄分院刑事判決
111年度上訴字第766號
上  訴  人  臺灣屏東地方檢察署檢察官
被      告  曾瑋鉦


上列上訴人因被告毒品危害防制條例案件，不服臺灣屏東地方法
院111年度訴字第293號，中華民國111年6月28日第一審判決（起
訴案號：臺灣屏東地方檢察署110年度偵字第8055、10319、1239
9號），就科刑部分提起上訴，本院判決如下：
    主  文
原判決關於科刑部分撤銷。
曾瑋鉦持有第二級毒品純質淨重二十公克以上，累犯，處有期徒
刑壹年。又持有第三級毒品純質淨重五公克以上，累犯，處有期
徒刑伍月，如易科罰金，以新臺幣壹仟元折算壹日。
    事  實
曾瑋鉦前於民國108年間，因公共危險案件，經臺灣屏東地方法
院以108年度交簡字第2718號判決判處有期徒刑2月確定，於109
年5月29日易科罰金執行完畢。詎猶不知悔改，明知第二級毒品
大麻、第三級毒品4-甲基甲基卡西酮、愷他命及第四級毒品麻黃
等，均不得非法持有，竟於民國110年7月30日某時，基於持有
第三級毒品4-甲基甲基卡西酮、愷他命等純質淨重5公克以上之
犯意，向真實姓名年籍均不詳、綽號「古斯特」之成年男子，以
新臺幣（下同）4萬1000元之價格，購買含第三級毒品4-甲基甲
基卡西酮之毒品咖啡包共100包、第三級毒品愷他命31.39公克，
而持有之；另基於持有第二級毒品大麻純質淨重20公克以上及第
四級毒品麻黃純質淨重5公克以上等之犯意，於109年12月間某
日，在不詳之地點，受真實姓名年籍均不詳、綽號「始祖」之成
年男子所託，寄放第二級毒品大麻77.02公克、第四級毒品麻黃
433.85公克，並將之藏放在停於屏東縣東港鎮某停車場、無照廢
棄之某車輛後車廂內，而持有之。嗣經警於110年8月24日10時16
分許持臺灣屏東地方法院法官核發之搜索票，對其住處及上揭廢
棄之車輛執行搜索，當場扣得含第三級毒品4-甲基甲基卡西酮之
毒品咖啡包80包（驗前總淨重約274.61公克，驗前總純質淨重約
14.47公克）、大麻77.02公克、第四級毒品麻黃433.85公克（
無法鑑定其純質淨重）、愷他命31.39公克（驗前純質淨重約20.
40公克）、手機、夾鏈袋、磅秤等物，始查悉上情。
    理  由
一、本件檢察官僅就原判決科刑部分上訴，犯罪事實及沒收部分
    不在上訴範圍，故認定被告曾瑋鉦犯違反毒品危害防制條例
    罪，犯罪事實所憑之證據及理由、宣告沒收之依據，本院均
    不予論述，先予敘明。
二、核被告所為，分別係犯毒品危害防制條例第11條第4項之持
    有第二級毒品純質淨重20公克以上、同條第5項之持有第三
    級毒品純質淨重5公克以上、同條第6項之持有第四級毒品純
    質淨重5公克以上等罪嫌。被告同時持有第二級毒品純質淨
    重20公克以上及第四級毒品純質淨重5公克以上，係以一行
    為觸犯2罪名，為想像競合犯，應依刑法第55條前段規定從
    一重之持有第二級毒品純質淨重20公克以上罪處斷。又被告
    所犯持有第二級毒品純質淨重20公克以上、持有第三級毒品
    純質淨重5公克以上2 罪間，犯意各別，行為互疏，應予分
    論併罰。
三、累犯加重事由
  ㈠按構成累犯之前科事實存在與否，雖與被告是否有罪無關，
    但係作為刑之應否為類型性之加重事實，實質上屬於「準犯
    罪構成事實」，對被告而言，與有罪、無罪之問題有其相同
    之重要性，自應由檢察官負主張及實質舉證責任。衡諸現行
    刑事訴訟法，雖採行改良式當事人進行主義，但關於起訴方
    式，仍採取書面及卷證併送制度，而構成累犯之前科事實，
    類型上既屬於「準犯罪構成事實」，檢察官自得依刑事訴訟
    法第264條第2項、第3 項之規定，於起訴書記載此部分事實
    及證據，並將證物一併送交法院。又證據以其是否由其他證
    據而生，可區分為原始證據及派生證據。被告前案紀錄表、
    刑案資料查註紀錄表係由司法、偵查機關相關人員依憑原始
    資料所輸入之前案紀錄，並非被告前案徒刑執行完畢之原始
    證據，而屬派生證據。鑑於直接審理原則為嚴格證明法則之
    核心，法庭活動藉之可追求實體真實與程序正義，然若直接
    審理原則與證據保全或訴訟經濟相衝突時，基於派生證據之
    必要性、真實性以及被告之程序保障，倘當事人對於該派生
    證據之同一性或真實性發生爭執或有所懷疑時，即須提出原
    始證據或為其他適當之調查（例如勘驗、鑑定），以確保內
    容之同一、真實；惟當事人如已承認該派生證據屬實，或對
    之並無爭執，而法院復已對該派生證據依法踐行調查證據程
    序，即得採為判斷之依據(最高法院111 年度台上字第3143 
    號刑事判決可參)。
  ㈡本件檢察官起訴書犯罪事實欄載明「曾瑋鉦前於民國108年間
    ，因公共危險案件，經貴院以108年度交簡字第2718號判決
    判處有期徒刑2月確定，於109年5月29日易科罰金執行完畢
    。」等情，並提出刑案資料查註紀錄表附於偵查卷為證。準
    此，檢察官已於起訴書記載被告構成累犯之前科事實及證據
    ，並將證物一併送交法院，嗣於原審法院審理時進而具體說
    明刑案資料查註紀錄表所載論罪科刑之公共危險之前案資料
    與本案累犯之待證事實有關，以及釋明其執畢日期，並非單
    純空泛提出被告之前案紀錄而已。足見檢察官就被告構成累
    犯之事實，已為主張且具體指出證明方法。嗣經原審對被告
    前案紀錄表（所載論罪科刑之公共危險前案資料及執行完畢
    日期均與偵查卷附刑案資料查註紀錄表相同）踐行文書證據
    之調查程序，被告並不爭執；本院審理時，對被告上開前案
    紀錄表踐行文書證據之調查程序，被告亦不爭執。依照上開
    說明，被告對於偵查卷附刑案資料查註紀錄表並無爭執，而
    法院復已對該派生證據依法踐行調查證據程序，即得採為判
    斷被告是否構成累犯之依據。
  ㈢經查：被告前於108年間，因公共危險案件，經原審法院以10
    8年度交簡字第2718號判決判處有期徒刑2月確定，於109年5
    月29日易科罰金執行完畢等情，有被告之刑案資料查註表等
    附件可參。本院審理時，經審判長提示並告以要旨關於被告之
    臺灣高等法院被告前案紀錄表，被告表示沒有意見等語。被告
    於前案執行完畢後5年內故意再犯本件有期徒刑之罪，應構成累
    犯。考量被告前開所犯案件與本案均屬故意犯罪，且其前案
    之有期徒刑執行完畢與其本案再犯時間之間隔期間仍近，足
    證其對刑罰反應力薄弱，本件縱予以加重最低本刑，並無使
    被告承擔過重罪責之情形，本件仍有依刑法第47條第1項累
    犯之規定加重其刑之必要。
四、撤銷改判之理由
  ㈠本件起訴書已載明被告之前案資料認構成累犯，並提出被告之
    「本署刑案資料查註紀錄表」作為證據資料，且本案於審理時，
    經審判長提示並告以要旨關於被告之「臺灣高等法院被告前
    案紀錄表」，被告表示沒有意見等情，顯然被告對其有構成累
    犯之情事供認不諱。原審判決以檢察官未具體指出被告構成
    累犯之證明方法，無刑法第47條累犯加重規定之適用，而未
    依累犯規定加重其刑，即有違誤。檢察官上訴意旨指摘：原
    判決未依累犯規定加重其刑，尚有違誤等語，為有理由，自
    應由本院將原判決科刑部分撤銷改判。
  ㈡本院審酌被告不知謹慎自持，漠視法令之禁制，於明知其所
    持有之第二、三、四級毒品，對個人身心康健戕害甚鉅，仍
    姿意持有之，對於社會善良風氣產生不良影響，所為實有不
    該；暨考量被告尚能坦承犯行，並兼衡其自陳為高職畢業之
    智識程度，現從事司機工作，每月收入約3萬元，未婚，無
    子女之生活經濟狀況（見本院卷第72頁）等一切情狀，就其
    所犯分別量處如主文第2項所示之刑，並就得易科罰金部分
    ，諭知易科罰金之折算標準，以資警惕。
據上論結，應依刑事訴訟法第369 條第1 項前段、第364 條、第
299 條第1 項前段，判決如主文。
本案經檢察官鍾佩宇提起公訴，檢察官曾馨儀提起上訴，檢察官
李靜文到庭執行職務。
中　　華　　民　　國　　111 　年　　10　　月　　18　　日
                  刑事第二庭    審判長法  官  孫強
                                      法  官  鄭詠仁
                                      法  官  范惠瑩
以上正本證明與原本無異。
持有第二級毒品部分如不服本判決應於收受本判決後20日內向本
院提出上訴書狀，其未敘述上訴理由者，並得於提起上訴後20日
內向本院補提理由書狀（均須按他造當事人之人數附繕本）「切
勿逕送上級法院」。
中　　華　　民　　國　　111 　年　　10　　月　　18　　日
                                      書記官  王居珉
附錄本判決論罪科刑法條：
毒品危害防制條例第11條
持有第一級毒品者，處3年以下有期徒刑、拘役或新臺幣30萬元
以下罰金。
持有第二級毒品者，處2年以下有期徒刑、拘役或新臺幣20萬元
以下罰金。
持有第一級毒品純質淨重十公克以上者，處1年以上7年以下有期
徒刑，得併科新臺幣1百萬元以下罰金。
持有第二級毒品純質淨重二十公克以上者，處6月以上5年以下有
期徒刑，得併科新臺幣70萬元以下罰金。
持有第三級毒品純質淨重五公克以上者，處2年以下有期徒刑，
得併科新臺幣20萬元以下罰金。
持有第四級毒品純質淨重五公克以上者，處1年以下有期徒刑，
得併科新臺幣10萬元以下罰金。
持有專供製造或施用第一級、第二級毒品之器具者，處1年以下
有期徒刑、拘役或新臺幣10萬元以下罰金。